【裁判字號】    91,家上,150
【裁判日期】    920612
【裁判案由】    確認父子關係存在
【裁判全文】
臺灣高等法院高雄分院民事判決  九十一年度家上字第一五０號
      上  訴  人  乙○○
      被  上訴人  甲○○
右當事人間確認父子關係不存在事件，上訴人對於中華民國九十一年十月二十二日臺
灣高雄地方法院九十一年度親字第八０號第一審判決提起上訴，本院判決如左：
      主      文
原判決廢棄。
確認兩造間之父子關係不存在。
第一、二審訴訟費用由被上訴人負擔。
      事實及理由
一、本件上訴人主張：上訴人自幼（零歲至十五歲）即由外祖父母扶養（母親林李崇
    貴患有精神分裂症，無法自力更生），被上訴人則未盡為人父之義務，且於民國
    七十六年向母親提出離異要求，雙方協議由被上訴人扶養胞弟林恒昌，母親扶養
    上訴人。母親因受離異刺激，精神極不穩定，而於七十七年間離家出走，行方不
    明，上訴人及家人遍尋不著，即向警察及戶政機關通報失蹤，迄今音訊全無。上
    訴人自小由外祖父母扶養，直至國中畢業後，上訴人即自力更生，於高雄半工半
    讀，在高二時，因巧遇胞弟，當時不知被上訴人非上訴人之生父，乃答應被上訴
    人及胞弟之請求，將戶口遷至其戶內，嗣上訴人仍半工半讀獨立完成高職及二專
    教育，並一肩挑起家庭之重擔。後由外祖母處得知，上訴人非被上訴人所親生，
    因母親結婚時即懷有上訴人，生後母親因上訴人之生父不詳而謊報被上訴人為上
    訴人之生父。上訴人經由外祖母告知，被上訴人對待母親種種惡行惡狀，外祖母
    每言及此，總是淚流滿面，泣不成聲。兩造同在一戶籍內，上訴人已養被上訴人
    多年，被上訴人卻不能體恤上訴人賺錢持家辛苦，揮霍無度，招惹事端，使上訴
    人苦不堪言。被上訴人非上訴人之父，上訴人已無法與其共同生活。被上訴人應
    允至高雄醫學大學附設中和紀念醫院（以下簡稱高醫）與上訴人作ＤＮＡ親子關
    係血緣鑑定，經高醫通知應於九十一年八月十五日下午十五時三十分及九十二年
    四月二十九日上午九時至該醫院血庫檢查，詎被上訴人均無故不前往接受鑑定，
    堅稱其為上訴人之父。爰求為判決確認兩造間父子關
據上論結：本件上訴為一部有理由，一部無理由，依民事訴訟法第四百五十條第、第
四百四十九條第一項、第七十九條但書、第八十五條第一項前段、第二項、第四百六
十三條、第三百八十條第一項前段、第三百九十條第二項、第三百九十二條判決如主
文。
中      華      民      國        九十二    年      六      月     十二     日
                                      臺灣高等法院高雄分院民事第三庭
~B1審判長法官  張國彬
~B2法      官  鄭月霞
~B3法      官  黃清江
右為正本係照原本作成。
如對本判決上訴，須於判決送達後二十日內向本院提出上訴狀，未表明上訴理由者，
，應於上訴後二十日內向本院提出理由書（均須按他造當事人之人數附繕本）。上訴
時應提出委任律師或具有律師資格之人之委任狀，並依附註條文規定辦理。
中      華      民      國        九十二    年      六      月     十二     日
~B法院書記官  陳金卿
附註：
民事訴訟法第四百六十六條之一：
對於第二審判決上訴，上訴人應委任律師為訴訟代理人，但上訴人或其法定代理人具
有律師資格者，不在此限。
上訴人之配偶、三親等內之血親、二親等內之姻親，或上訴人為法人、中央或地方機
關時，其所屬專任人員具有律師資格並經法院認為適當者，亦得為第三審訴訟代理人。
第一項但書及第二項情形，應於提起上訴或委任時釋明之。


司法院資訊處製作；財團法人民間司法改革基金會備份。
